臺灣屏東地方法院刑事判決
111年度簡上字第25號
上  訴  人  
即  被  告  陳國昇


選任辯護人  陳廷瑋律師
            鄭猷耀律師
            吳鎧任律師
上列上訴人即被告因傷害案件，不服本院中華民國111年2月14日
110年度簡字第1541號所為之第一審刑事簡易判決（聲請簡易判
決處刑案號：臺灣屏東地方檢察署110年度偵字第7169號），提
起上訴，本院管轄之第二審合議庭判決如下：
    主  文
原判決撤銷。
陳國昇犯傷害罪，共貳罪，各處拘役貳拾日，如易科罰金，均以
新臺幣壹仟元折算壹日。應執行拘役參拾日，如易科罰金，以新
臺幣壹仟元折算壹日。
    事  實
一、陳國昇於民國110年5月18日3時許，在屏東縣○○鎮○○路00○0
    號之民宿「美林達度假會館」，因故與楊琳葳、李睿鈞發生
    爭執，分別基於傷害之犯意，先於上開民宿門口徒手毆打楊
    琳葳之頭部，致楊琳葳受有頭部及顏面（含眼眶）鈍挫傷及
    擦挫傷等傷害，復又進入民宿內徒手毆打李睿鈞，致李睿鈞
    受有頭部及顏面鈍挫傷、擦挫傷及肢體擦挫傷等傷害。
二、案經楊琳葳、李睿鈞訴由屏東縣政府警察局恆春分局報告臺
    灣屏東地方檢察署檢察官偵查後聲請簡易判決處刑。
    理  由
壹、程序方面
    本判決所引下列供述證據，檢察官、上訴人即被告陳國昇（
    下稱被告）及辯護人於本院審理時，均表示同意作為證據（
    見本院簡上卷第79至80頁），且檢察官、被告及辯護人於言
    詞辯論終結前，均未聲明異議，本院審酌相關言詞陳述或書
    面陳述作成時之情況，並無違法不當之情形或證明力明顯過
    低之瑕疵，依刑事訴訟法第159條之5規定，認均有證據能力
    。至其餘資以認定本案犯罪事實之非供述證據，經查無違反
    法定程序取得之情形，依刑事訴訟法第158條之4反面解釋，
    亦均具有證據能力。
貳、實體方面
一、上開犯罪事實，業據被告於警詢、本院審理時均坦承不諱，
    核與證人即告訴人李睿鈞、楊琳葳，證人陳柚妤、黃營蔚、
    姚利穎於警詢及偵查中之證述情節大致相符，並有員警偵查
    報告、南門醫療社團法人南門醫院診斷書等件在卷可參（見
    警卷第5頁、第11頁、第29之1頁），足認被告前揭任意性自
    白核與事實相符。綜上，本案事證明確，被告上開犯行，均
    堪以認定，均應依法論科。
二、論罪
(一)核被告所為，均係犯刑法第277條第1項之傷害罪。
(二)被告所犯上開2次傷害犯行（分別毆打告訴人楊琳葳、李睿
    鈞），犯意各別，行為互殊，應予分論併罰。
三、上訴說明
(一)按刑之量定，為求個案裁判之妥當性，法律賦予法院裁量之
    權，於科刑時自應審酌刑法第57條所列各款情狀，為被告量
    刑輕重之標準，俾符合罪刑相當，使罰當其罪，輕重得宜。
    查被告事後於本院審理時，業與告訴人楊琳葳、李睿鈞達成
    和解，告訴人2人亦表示不再追究等情，有和解契約存卷可
    憑（見本院簡上卷第55至59頁），原判決未及審酌此節，致
    未能依刑法第57條第10款「犯罪後之態度」詳為審酌，科以
    被告適當之刑，尚有未合。被告上訴意旨主張原判決量刑過
    重，非無理由，自應由本院將之撤銷改判。
(二)爰審酌被告遇事不思理性解決，率爾以暴力手段傷害告訴人
    2人，漠視他人身體法益，所為實屬不該，惟念其犯後坦承
    犯行，態度尚可，事後於本院審理時已與告訴人2人達成和
    解並賠償損害，告訴人2人亦表示不再追究，前已敘及，兼
    衡告訴人2人所受傷勢程度，及被告之犯罪動機、手段、於
    本院審理時自述之教育程度、家庭生活狀況（見本院簡上卷
    第83頁）等一切情狀，分別量處如主文第2項所示之刑，並
    均諭知易科罰金之折算標準。再本諸罪責相當原則之要求，
    於法律外部性及內部性界限範圍內，綜合斟酌被告前開犯行
    之不法與責任程度，及對其施以矯正之必要性，依刑法第51
    條第6款規定，定其應執行刑如主文第2項所示，復諭知易科
    罰金之折算標準。
(三)被告現因另案詐欺案件，於臺灣臺北地方法院、臺灣臺中地
    方法院繫屬中，有臺灣高等法院被告前案紀錄表在卷可參（
    見本院簡上卷第91至93頁），本院斟酌此情形不宜宣告緩刑
    ，附此敘明。
據上論斷，應依刑事訴訟法第455條之1第1項、第3項、第369條
第1項前段、第364條、第299條第1項前段，刑法第277條第1項、
第41條第1項、第51條第6款，刑法施行法第1條之1第1項，判決
如主文。
本案經檢察官楊士逸聲請以簡易判決處刑，檢察官王雪鴻到庭執
行職務。
中　　華　　民　　國　　111 　年　　7 　　月　　15　　日
                  刑事第三庭    審判長法  官　鍾佩真 
 　　　　　　　　                     法  官　張瑞德
　　　　　　　　　                    法  官　黃虹蓁
以上正本證明與原本無異。
本判決不得上訴。
中　　華　　民　　國　　111 　年　　7 　　月　　15　　日
                                      書記官　林靜慧
附錄論罪科刑法條：
中華民國刑法第277條
傷害人之身體或健康者，處5年以下有期徒刑、拘役或50萬元以
下罰金。
犯前項之罪，因而致人於死者，處無期徒刑或7年以上有期徒刑
；致重傷者，處3年以上10年以下有期徒刑。